【裁判字號】    99,台上,2818
【裁判日期】    990506
【裁判案由】    違反毒品危害防制條例
【裁判全文】
最高法院刑事判決            九十九年度台上字第二八一八號
上  訴  人  甲○○
上列上訴人因違反毒品危害防制條例案件，不服台灣高等法院中
華民國九十九年二月二十六日第二審判決（九十九年度上訴字第
五七二號，起訴案號：台灣板橋地方法院檢察署九十八年度毒偵
字第六六七三號），提起上訴，本院判決如下：
    主  文
上訴駁回。
    理  由
按刑事訴訟法第三百七十七條規定，上訴於第三審法院，非以判
決違背法令為理由，不得為之。是提起第三審上訴，應以原判決
違背法令為理由，係屬法定要件。如果上訴理由書狀並未依據卷
內訴訟資料，具體指摘原判決不適用何種法則或如何適用不當，
或所指摘原判決違法情事，顯與法律規定得為第三審上訴理由之
違法情形，不相適合時，均應認其上訴為違背法律上之程式，予
以駁回。上訴人甲○○上訴意旨略以：修正前刑法第五十六條連
續犯規定，基於本質為數行為及公平原則之考量，改採一罪一罰
。然刑法修正後，實務上對犯實質上數罪之施用毒品罪案件，所
定之應執行刑，較諸多次犯販賣毒品或竊盜等罪案件之應執行刑
，實如天壤之別，難謂符合公平原則，請予上訴人悔過向上之機
會，從輕量刑云云。按刑事訴訟法第三百五十條第一項、第三百
六十一條第二項規定，不服地方法院之第一審判決而上訴者，須
提出上訴書狀，並應敘述具體理由，此為上訴必備之程式。違者
，第二審法院應依同法第三百六十七條前段之規定，以判決駁回
之。又現行刑事訴訟之第二審上訴採覆審制，除對法律適用違誤
之救濟，並兼及事實認定之糾錯。是提起第二審上訴，旨在請求
第二審法院撤銷、變更不當或違法之第一審判決，以實現個案救
濟。苟上訴書狀僅以抽象、空泛或籠統之詞，指摘第一審判決之
認定事實、適用法律或量刑有不當、違法等情形，或所執之事由
與卷內資料綜合研析後，客觀上顯不足辨明第一審判決有不當或
違法等瑕疵存在。縱經第二審法院審理，亦無從據以撤銷或變更
第一審判決以達第二審上訴之目的，即難謂已在上訴書狀敘述具
體理由而合於法律上之程式。本件第一審判決依想像競合犯之規
定，從一重論上訴人以施用第一級毒品罪，累犯，量處有期徒刑
十一月。上訴人不服第一審判決，於所提刑事上訴理由狀略謂：
第一審判決量刑過重，且一罪一罰，衡諸可合併歸由同法官審理
之普通強盜、竊盜等罪，獨對施用毒品者欠公允，請求給予合理
公平之判決，量處輕刑云云（原審卷第二十二、二十三頁）。然
原判決已詳敘第一審判決之採證認事，如何與法無違，另以行為
人之責任為基礎，並審酌刑法第五十七條所列各款等情形，所為
刑之量定，亦無違法或不當等情形存在，上訴人在第二審上訴狀
所為指摘，俱未符合具體理由之要件，應認其不合法律上之程式
，因而判決駁回上訴人在第二審之上訴，業於理由內逐一論述綦
詳（原判決理由二）。所為論述及說明，核無適用法則不當或理
由不備等違法情形存在。上訴意旨就原判決已詳為說明之事項，
執其個人之見解，未依卷證資料恣意指摘原判決違法，自非合法
之第三審上訴理由。衡以上述之說明，應認其上訴違背法律上之
程式，予以駁回。又上訴人想像競合所犯施用第二級毒品罪部分
，屬不得上訴第三審之案件，應併予駁回，合以指明。
據上論結，應依刑事訴訟法第三百九十五條前段，判決如主文。
中    華    民    國  九十九  年    五    月    六    日
                      最高法院刑事第十二庭
                          審判長法官  黃  一  鑫
                                法官  張  春  福
                                法官  林  勤  純
                                法官  李  錦  樑
                                法官  陳  國  文
本件正本證明與原本無異
                                      書  記  官
中    華    民    國  九十九  年    五    月   十四   日
                                                      Ｅ

司法院資訊處製作；財團法人民間司法改革基金會備份。
